臺灣高等法院民事裁定
108年度重勞上字第49號
上 訴 人  何秉峯

上列上訴人因與被上訴人科祿柏科技有限公司間確認僱傭關係存
在等事件，對於中華民國108年6月14日臺灣桃園地方法院107年
度勞訴字第168號判決提起上訴，並為訴之追加（含追加李佩穎
為被告），本院裁定如下：
    主  文
本件訴訟標的價額核定為新臺幣捌佰捌拾柒萬肆仟元。
上訴人應於收受本裁定正本五日內，逕向本院補繳第二審追加被
告裁判費新臺幣壹萬捌仟玖佰玖拾參元，逾期即駁回該部分追加
之訴。
    理  由
一、按提起第二審上訴，應依民事訴訟法第77條之16第1項規定
    繳納裁判費，此為法定必備之程式。次按以一訴主張數項標
    的者，其價額合併計算之。但所主張之數項標的互相競合或
    應為選擇者，其訴訟標的價額，應依其中價額最高者定之。
    以一訴附帶請求其孳息、損害賠償、違約金或費用者，不併
    算其價額。民事訴訟法第77條之2定有明文。又請求確認僱
    傭關係存在訴訟，因屬定期給付涉訟，依勞工可工作期間之
    薪資收入總數計算訴訟標的價額，若超過10年，則依同法第
    77條之10規定，以10年期間之薪資收入總數計算訴訟標的價
    額（最高法院95年度台抗字第64號、97年度台抗字第164號
    裁定意旨參照，上訴人於民國108年7月8日提起本件上訴，
    斯時勞動事件法尚未施行，無該法第11條之適用）。　
二、本件上訴人不服臺灣桃園地方法院107年度勞訴字第168號判
    決，提起第二審上訴，求為確認與被上訴人間僱傭關係存在
    ，並命被上訴人自107年7月7日起至伊復職之日起按月給付
    新臺幣（下同）5萬1000元本息，嗣為訴之追加，請求被上
    訴人及追加被告李佩穎各給付伊精神賠償費137萬7000元（
    見本院卷一第500頁），惟就前揭追加被告部分未據繳納判
    費。查上訴人為70年12月8日生（見原審卷第20頁），其求
    為確認兩造間僱傭關係存在，及請求定期給付工資之起日至
    勞動基準法第54條第1項第1款規定強制退休年齡65歲止，已
    逾10年，訴訟標的價額應以10年期間之薪資總額612萬元為
    準（51,000×12×10＝6,120,000），所主張前揭2項標的互相
    競合，訴訟標的金額與價額相同，仍應依該數額定之，加計
    上訴人請求被上訴人及追加被告各給付137萬7000元，訴訟
    標的價（金）額為887萬4000元（6,120,000＋1,377,000×2＝8
    ,874,000），至利息請求，則不併算其金額，故應徵第二審
    裁判費13萬3368元，其中確認僱傭關係存在併給付工資612
    萬元部分，應依勞資爭議處理法第57條規定暫免徵收第二審
    裁判費2分之1即4萬6191元（92,382÷2＝46,191），上訴人應
    納裁判費8萬7177元（133,368－46,191＝87,177）扣除上訴人
    繳納之4萬5691元、2萬1993元（見本院卷一第16、354頁）
    及溢繳之第一審裁判費500元（見原審卷第271至272頁），
    尚應補繳1萬8993元（87,177－45,691－21,993－500＝18,993）
    。茲依民事訴訟法第444條第1項但書規定，限上訴人於收受
    本裁定正本之日起5日內，如數補繳到院，逾期即駁回其追
    加李佩穎為被告之訴。
中　　華　　民　　國　　109 　年　　6 　　月　　16　　日
                     勞動法庭
                        審判長法  官  周舒雁
　　　　　　　　　　　　　　　法  官  沈佳宜
  　　　　　　　　　　　　　　法  官  周群翔
正本係照原本作成。
核定訴訟標的價額部分，如不服裁定得於收受送達後10日內向本
院提出抗告狀，並繳納抗告費新臺幣1千元。
命補繳裁判費部分不得抗告。
中　　華　　民　　國　　109 　年　　6 　　月　　17　　日
　　　　　　　　　　　    　　書記官  秦千瑜